臺灣臺中地方法院刑事判決　
110年度交易字第578號
公  訴  人  臺灣臺中地方檢察署檢察官
被      告  龍宏煜


上列被告因過失傷害案件，經檢察官提起公訴（109年度偵字第3
5991號），本院判決如下：
    主    文
丙○○犯過失傷害罪，處拘役參拾日，如易科罰金，以新臺幣壹仟
元折算壹日。緩刑貳年。
    犯罪事實
一、丙○○考領有小型車普通駕駛執照，於民國109年6月7日下午1
    時52分許，駕駛車牌號碼000-0000號自小客車，沿臺中市西
    屯區國安一路外側車道由東大路往玉門路方向行駛，行經國
    安一路235巷口前欲倒車時，本應注意汽車倒車時，應顯示
    倒車燈光或手勢後，謹慎緩慢後倒，並應注意其他車輛及行
    人，而依當時天候晴、日間自然光線、路面鋪裝柏油、乾燥
    、無缺陷、無障礙物、視距良好之情形，並無不能注意之情
    事，竟疏未注意及此，即貿然倒車，適有甲○○騎乘車牌號碼
    000-0000號大型重型機車，沿國安一路235巷由巷底往國安
    一路方向行駛至該處時，見狀閃避不及，2車因此發生碰撞
    ，致甲○○因此受有軀體挫傷、下肢挫傷、第四、五腰椎間盤
    鈣化突出等傷害結果。
二、案經甲○○訴由臺中市政府警察局第六分局報告臺灣臺中地方
    檢察署檢察官偵查起訴。
    理    由
壹、證據能力方面
　　本院下述所引用被告丙○○以外之人之供述證據，檢察官、被
    告於本院準備程序時均未爭執證據能力（見本院卷第77頁）
    ，亦未於言詞辯論終結前聲明異議(見本院卷第147-155頁)
    ，本院審酌該等供述證據作成時之情況，尚難認有何違法取
    證或其他瑕疵，且與本案待證事實具相當關聯性，以之為本
    案證據尚無不當，依刑事訴訟法第159條之5規定，均有證據
    能力；又本院以下所引用非供述證據，並無證據證明有出於
    違法取得情形，復經本院依刑事訴訟法踐行調查程序，亦認
    均有證據能力。
貳、認定犯罪事實所憑之證據及理由
(一)上揭犯罪事實，業據被告於本院審理時坦承不諱(見本院卷
    第152頁)，核與證人即告訴人甲○○於談話紀錄表、警詢及偵
    訊時之證述大致相符(見偵卷第17-19、33-34、81-83頁)，
    並有員警職務報告、臺中榮民總醫院診斷證明書【軀體挫傷
    、下肢挫傷】、臺中市政府警察局道路交通事故初步分析研
    判表、道路交通事故現場圖、道路交通事故調查報告表(一)
    、(二)、臺中市政府警察局交通事故補充資料表、現場及車
    輛照片11張、臺中市政府警察局道路交通事故肇事人自首情
    形紀錄表、證號查詢汽車駕駛人、車輛詳細資料報表、行車
    紀錄器照片擷圖4張、澄清綜合醫院中港分院診斷證明書、
    衛生福利部中央健康保險署110年4月13日健保醫字第110000
    4465號函檢附甲○○之全民健保醫療費用申報資料、澄清綜合
    醫院中港分院110年4月29日澄高字第1102252號函檢附甲○○
    之病歷資料影本(見偵卷第11、21、23、25、27-29、35、37
    -47、51、55、57、69-71、93頁、本院卷第23-27、29-38頁
    )，足認被告之任意性自白與事實相符，應可採信。
(二)告訴人是否因本案車禍受有第四腰椎骨折之傷勢：
　　公訴意旨另以：被告於前揭時地之駕駛行為，另造成告訴人
    受有第四腰椎骨折之傷勢等語。惟查，澄清綜合醫院中港分
    院109年7月24日之診斷證明書固然記載告訴人受有第四腰椎
    骨折之傷勢，然依據該院111年6月15日澄高字第1112475號
    函記載：告訴人經電腦斷層掃描無明顯骨折，故診斷應沒有
    第四腰椎骨折等語(見本院卷第113頁)，顯與該院先前之診
    斷證明書所載不一致，則告訴人是否確實因本案車禍而受有
    第四腰椎骨折之傷勢，顯有疑義，自難貿然以上開診斷證明
    書為不利於被告之認定，且卷內復查無其他證據足以認定告
    訴人確實受有第四腰椎骨折之傷勢，是以，尚難認定告訴人
    確實因本案車禍而受有第四腰椎骨折之傷勢，公訴意旨就此
    部分，容有誤會，併此敘明。　　
(三)本案事證明確，被告之上揭犯行，堪以認定，應予依法論科
    。
參、論罪科刑　　
一、核被告所為，係犯刑法第284條前段之過失傷害罪。
二、被告於肇事後，報案人或勤指中心轉來資料未報明肇事人姓
    名，處理人員前往現場處理時，被告在場，並當場坦承為肇
    事者，有道路交通事故肇事人自首情形紀錄表附卷可考（見
    偵卷第51頁），核與自首之要件相符，爰依刑法第62條前段
    規定，減輕其刑。
三、爰以行為人之責任為基礎，審酌被告駕駛車輛本應注意遵守
    交通規則，以維自身及其他參與道路交通者之安全，卻疏未
    注意，即貿然倒車，進而與告訴人發生碰撞，造成告訴人受
    有起訴書所載之傷勢，所為實有不該；復參以被告於審理時
    坦承犯行之犯後態度；再考量被告與告訴人以新臺幣(下同)
    73萬元調解成立，雖遲延然最終已全數履行完畢(詳後述)等
    情，此有本院調解程序筆錄、本院公務電話紀錄表可參，復
    經告訴人陳明在卷(見本院卷第111-117、121、154頁)；兼
    衡被告違反注意義務之程度、告訴人傷勢之輕重、告訴人對
    於量刑之意見，暨被告自陳國中肄業，目前受雇從事安裝電
    動門，經濟狀況一般，沒有未成年子女需扶養等一切情狀(
    見本院卷第153頁)，量處如主文所示之刑，並諭知易科罰金
    之折算標準。
四、緩刑之宣告：
　　查被告與告訴人原約定於110年12月23日前履行調解金額73
    萬元，然被告未如期履行，而遲至111年7月26日始履行完畢
    ，故告訴人表示不願意撤回告訴，請法院依法判決等語，此
    有本院調解程序筆錄、本院公務電話紀錄表可參。惟查被告
    未曾因故意犯罪受有期徒刑以上之刑之宣告，有上開前案紀
    錄表在卷可參，其因一時失慮，誤罹刑章，但犯後已坦承犯
    行，且被告已與告訴人以73萬元調解成立，並已全數履行完
    畢等情，業如前述，顯有悔意，可認被告經此偵、審程序及
    刑之宣告，當知所警惕，而無再犯之虞，本院因認所宣告之
    刑，以暫不執行為適當，爰依刑法第74條第1項第1 款之規
    定，宣告緩刑2年。　　
據上論斷，應依刑事訴訟法第299條第1項前段，刑法第284條前
段、第41條第1項前段、第62條前段、第74條第1項第1款，刑法
施行法第1條之1第1項，判決如主文。　
本案經檢察官郭靜文提起公訴，由檢察官乙○○到庭執行職務。
中　　華　　民　　國　　111 　年　　7 　　月　　28   日 
                  刑事第四庭    審判長法  官  黃佳琪  
                                      法  官  劉依伶
                                      法  官  魏威至
以上正本證明與原本無異。
如不服本判決應於收受送達後20日內向本院提出上訴書狀，並應
敘述具體理由；其未敘述上訴之理由者，應於上訴期間屆滿後20
日內向本院補提理由書（均須按他造當事人之人數附繕本）「切
勿逕送上級法院」。
告訴人或被害人如不服判決，應備理由具狀向檢察官請求上訴，
上訴期間之計算，以檢察官收受判決正本之日起算。
                                      書記官  林鈺娟
中　　華　　民　　國　　111 　年　　7 　　月　　8 　　日
附錄本案論罪科刑之法條：
中華民國刑法第284條
因過失傷害人者，處 1 年以下有期徒刑、拘役或 10 萬元以下
罰金；致重傷者，處 3 年以下有期徒刑、拘役或 30 萬元以下
罰金。